臺灣臺北地方法院刑事判決
111年度簡上字第47號
上  訴  人  臺灣臺北地方檢察署檢察官
上  訴  人  
即  被  告  陳信辰
上列上訴人等因被告違反洗錢防制法等案件，不服本院111年度
簡字第159號中華民國111年1月24日第一審簡易判決（聲請簡易
判決處刑案號：110年度偵字第31337號），提起上訴，並經檢察
官移送併辦（110年度偵字第34658號、111年度偵字第38號、第8
44號、第7422號、第12207號），本院管轄之第二審合議庭判決
如下：
    主  文
原判決撤銷。
陳信辰幫助犯洗錢防制法第十四條第一項之洗錢罪，處有期徒刑
參月，併科罰金新臺幣壹萬元，罰金如易服勞役，以新臺幣壹仟
元折算壹日。
    事  實
一、陳信辰依其智識及生活經驗，知悉金融帳戶之提款卡及密碼
    、網路銀行之帳號及密碼具高度個人專屬性，且已預見如將
    提款卡交予他人，並告知密碼與網路銀行之帳號密碼，可能
    因此幫助他人收取詐欺之犯罪所得，並掩飾、隱匿犯罪所得
    所在與去向，竟仍不違背其本意，基於幫助詐欺取財與幫助
    一般洗錢之不確定故意，於民國110年8月16日前之某日，在
    新北市中和區某處，將其申辦之國泰世華銀行帳戶（帳號：
    000000000000，下稱本案帳戶）之提款卡交付予友人王淇民
    （另經檢察官提起公訴），並告知提款卡密碼與網路銀行帳
    號密碼。嗣王淇民再將本案帳戶之提款卡及上述資訊交予真
    實身分不詳的詐欺集團成員。該詐欺集團成員旋共同意圖為
    自己不法所有，基於詐欺取財與洗錢之犯意聯絡，於附表所
    示「詐欺時間」，以附表所示「詐欺方式」詐欺「被害人」
    ，致「被害人」均陷於錯誤，於「匯款時間」匯付「詐欺金
    額」款項至本案帳戶。詐欺集團成員立即將上開款項提領或
    轉匯一空，因而順利取得詐欺犯罪所得，並掩飾、隱匿犯罪
    所得所在與去向。
二、案經林政群、吳恩穎、田逸凱、林芳如、顏宏霖、葉韋妤及
    黃嘉汶訴由臺北市政府警察局萬華分局；袁義訴由臺北市政
    府警察局文山第二分局；李雅庭訴由臺中市政府警察局大雅
    分局；郭秋絨訴由臺中市政府警察局霧峰分局報告臺灣臺北
    地方檢察署檢察官偵查起訴及移送併辦。
    理  由
壹、程序事項
一、審理範圍
　　按不起訴處分已確定者，非發現新事實或新證據或有刑事訴
    訟法第420條第1項第1款、第2款、第4款、第5款所定得為再
    審原因之情形者，不得對於同一案件再行起訴，刑事訴訟法
    第260條定有明文。次按案件曾經檢察官為不起訴處分或撤
    回起訴，而又違背刑事訴訟法第260條之規定再行起訴者，
    依同法第303條第4款規定固應諭知不受理，然若其案件起訴
    在先，而其後再為不起訴處分者，揆諸該條款之文義，自無
    諭知不受理之可言（最高法院49年台非字第47號判決意旨參
    照）。經查，附表編號11所示犯罪事實（即被告陳信辰提供
    本案帳戶予王淇民，嗣郭秋絨遭詐欺而匯款至本案帳戶之事
    實），固曾經臺灣臺北地方檢察署檢察官於111年2月20日以
    110年度偵字第32001號為不起訴處分，並於同年7月4日確定
    ，有該案不起訴處分書、臺灣高等法院被告前案紀錄表及本
    院公務電話紀錄各1份在卷足憑，而臺灣臺北地方檢察署檢
    察官於該不起訴處分確定前，業就被告提供本案帳戶之同一
    行為所涉幫助詐欺取財及洗錢之罪嫌，於110年11月30日以1
    10年偵字第31337號聲請簡易判決處刑，並於111年1月17日
    繫屬本院，是上開同一事實於不起訴處分確定前即已起訴，
    自無違反刑事訴訟法第303條第4款所謂「曾為不起訴處分、
    撤回起訴或緩起訴期滿未經撤銷，而違背第260條之規定再
    行起訴者」之規定而不得再行起訴，上揭不起訴處分縱經確
    定，仍屬無效之不起訴處分，不生不起訴之效力，合先敘明
    。
二、證據能力
　　本院引用被告以外之人於審判外之陳述，業經檢察官及被告
    於本院審理期日均同意有證據能力（見簡上卷第71頁），本
    院審酌該等證據作成之情況，核無違法取證或其他瑕疵，且
    與待證事實具有關聯性，認為以之作為證據為適當，依刑事
    訴訟法第159條之5規定，均有證據能力。其餘認定本案犯罪
    事實之非供述證據，查無違反法定程序取得之情，依刑事訴
    訟法第158條之4規定反面解釋，亦具有證據能力。
貳、認定事實所憑之證據及理由
　　訊據被告固坦認有將本案帳戶的提款卡及密碼、網路銀行帳
    號密碼交予王淇民，惟矢口否認有何幫助詐欺或幫助洗錢之
    犯行，辯稱：王淇民是我認識很久的朋友，我覺得不會有問
    題云云。經查：
一、被告將本案帳戶之提款卡及密碼、網路銀行之帳號密碼交予
    王淇民等情，業據被告坦認在卷（見110年度偵字第31337號
    卷第5頁至第6頁，110年度偵字第32001卷第23頁至第27頁、
    第109頁至第111頁、第159頁至第161頁，簡上卷第69頁至第
    98頁），復經證人王淇民於偵查及本院審理中證述明確（見
    110年度偵字第32001號卷第159頁至第161頁，111年度偵字
    第12207號卷第211頁至第212頁，簡上卷第69頁至第98頁）
    ，首堪認定。又詐欺集團成員於附表所示「詐欺時間」，以
    附表所示「詐欺方式」詐欺「被害人」，致「被害人」均陷
    於錯誤，於「匯款時間」匯付「詐欺金額」款項至本案帳戶
    等情，有本案帳戶帳戶交易明細查詢結果附卷可稽（見110
    年度偵字第31337號卷第15頁至第17頁），復有附表「證據
    」欄所示證據存卷可憑，亦足認定。
二、被告雖以前詞置辯，惟查：
　㈠按刑法上之故意，可分為確定故意（直接故意）與不確定故
    意（間接故意），所謂「不確定故意」，係指行為人對於構
    成犯罪之事實，預見其發生，而其發生並不違背其本意者，
    刑法第13條第2項定有明文。又金融帳戶係針對個人社會信
    用而予以資金流通，具有強烈之屬人性，且金融帳戶為個人
    理財之工具，申請開設金融帳戶並無任何特殊之限制，一般
    民眾皆可以存入最低開戶金額之方式申請開戶，一人並可於
    不同之金融機構申請多數之存款帳戶使用，此乃眾所周知之
    事實，況近年來不法份子利用人頭帳戶實行詐欺取財及洗錢
    等財產犯罪案件層出不窮，業已廣為平面或電子媒體、政府
    機構多方宣導、披載，提醒一般民眾勿因一時失慮而誤蹈法
    網，輕易交付自己名義申辦之金融帳戶予他人，反成為協助
    他人犯罪之工具，是依一般人之社會生活經驗，若見他人不
    以自己名義申請開戶，反而向他人借用金融機構帳戶，衡情
    對於該等帳戶極可能供作不法目的使用，當有合理之預見。
    查被告於行為時已滿36歲，有其個人戶籍資料查詢結果1紙
    在卷可參（見簡字卷第17頁），且被告自述其學歷為國中畢
    業，從事服務業（見簡上卷第98頁），可見被告已有工作經
    歷，並非毫無社會經驗之人，依其生活經驗及智識程度，應
    已預見提供金融帳戶予他人使用，常與財產犯罪用以規避追
    查之需要密切相關，極可能遭他人作為詐取財物及洗錢之犯
    罪工具。
  ㈡進者，被告所述：王淇民跟我說他有博弈的錢要匯入，且他
    的帳戶不能用，所以我才將本案帳戶借給他等情，核與證人
    王淇民於111年1月18日偵查中所證情節大致相符（見110年
    度偵字第32001號卷第159頁至第161頁），固應認上情非虛
    。然如細究被告出借帳戶時之認識，由被告偵查中之陳述：
    「我當下沒有想那麼多，也沒有問......他有毒品前科，好
    像是販毒。......（問：你如何確認轉進來的錢都是合法的
    款項？）我不知道。（問：既然你稱王淇民才剛關出來，為
    何他會有人要轉80幾萬元的球版錢給他？）我不知道。」等
    語（見110年度偵字第31337號卷第33頁至第34頁），可見被
    告亦深知王淇民甫出獄不久，先前又涉有販賣毒品之刑案紀
    錄，則王淇民究係基於何等原因能在出獄不久後收取鉅額款
    項？所謂「博弈」或「球版錢」是否真有其事？其合法性如
    何？倘屬合法款項，王淇民為何不能逕以自己申辦之帳戶收
    款，反而甘冒遭被告侵吞之風險或者虛耗轉帳手續費用之成
    本，借用本案帳戶？凡此不合理之處，依被告之智識程度與
    生活經驗，僅須稍加思索即可察覺可疑，然被告竟未詳加探
    問或查證，在什麼都不知道的情況下，輕率將本案帳戶提款
    卡及密碼、網路銀行帳戶密碼交予王淇民任令其使用，足見
    被告對於進出本案帳戶款項之合法性及來源去向實不甚在乎
    。綜此，被告基於上述認識及心態，將本案帳戶之提款卡及
    密碼、網路銀行帳號密碼交予王淇民，對於該帳戶將遭作為
    從事詐欺取財及洗錢之犯罪工具，自難謂無容任其發生之認
    識，被告具有幫助詐欺取財及幫助洗錢之不確定故意，堪以
    認定。
  ㈢至證人王淇民雖於111年3月4日偵查訊問及本院審理時，改口
    證稱：因為被告說他缺錢，要我幫他找借錢的門路。後來我
    在網路上找到借錢網站，就跟被告要他的帳戶，要交給借錢
    網站審核信用，被告因而將本案帳戶的存摺、提款卡及密碼
    、網路銀行帳號密碼都交給我，但我沒有跟被告說借錢網要
    求抵押帳戶的事，被告對於我借錢的管道跟過程其實都不知
    情。111年1月18日偵查中我證稱是以收取博奕款項為由向被
    告借用本案帳戶等情節，是我被羈押了5個月且有吃精神科
    的藥，迷迷糊糊中說的，我不清楚云云（見111年度偵字第1
    2207號卷第211頁至第212頁、簡上卷第72頁至第80頁）。然
    而，證人王淇民於本院審理時一方面證稱：我是上網隨便找
    一個借錢網站，「建勳」就是借錢網的人云云（見簡上卷第
    75頁至第76頁），另一方面又證稱：我是在遊戲網站認識綽
    號「建勳」的溫承憲，他說他是做放款的工作（見簡上卷第
    76頁）。經質問何以證詞前後不一，證人王淇民又稱：「我
    有玩遊戲沒錯，我也有上網搜尋，我是認識溫承憲在先，我
    幫被告接洽借錢，我不知道對方是誰，飛機上面暱稱是建勳
    ，但我不知道這個建勳是不是我在遊戲網上認識的建勳，放
    款公司那麼多人在用那個帳號。」云云（見簡上卷第76頁）
    ，顯見證人王淇民於本院審理時所證前後矛盾，難以自圓其
    說。其次，就證人王淇民上開對被告部分有利、部分不利之
    證詞，被告斷然否認有何請求證人王淇民去借錢等情事，又
    陳稱：本案帳戶的存摺還在我家等語（見簡上卷第80頁），
    此核與被告於歷次警詢時所述：本案帳戶的提款卡在王淇民
    那裡，存摺還在我家等語（見110年度偵字第31337號卷第6
    頁、110年度偵字第32001號卷第24頁）相符一致，審酌被告
    既已坦認有交付本案帳戶提款卡及密碼、網路銀行帳號密碼
    之行為，實無單就有無交付存摺之枝節為否認之理，益見證
    人王淇民證詞確與事實不盡相符。況且，觀諸證人王淇民於
    111年1月18日之訊問筆錄，可見證人王淇民能詳細回答向被
    告借用帳戶之緣由、能提及自己帳戶遭警示之事、且能陳述
    其係將被告帳戶交予真實身分不詳、綽號「建勳」之「溫承
    憲」等情，對於檢察官質疑「你既然知道帳戶會被詐騙集團
    使用，為何又將另一個人的帳戶再交給他人使用」，尚能以
    「因為『建勳』看起來不像做詐騙的」等詞為自己辯解（見11
    0年度偵字第32001號卷第159頁至第161頁），堪認證人王淇
    民於111年1月18日偵查訊問時，思路尚稱清晰，是否真有意
    識迷迷糊糊等情事，實值存疑。基此，證人王淇民於111年3
    月4日偵查訊問及本院審理所證情詞，不排除係出於迴護被
    告或推卸自身所涉詐欺犯行之動機，而翻異前詞並隱匿實情
    ，不足採信，無從據以對被告為有利或不利之認定。
三、綜上所述，本案事證明確，被告所辯並非可採，被告犯行堪
    以認定，應依法論罪科刑。
參、論罪科刑
一、按刑法上之幫助犯，係指非為自己犯罪之意思，而基於幫助
    之確定或不確定故意，對正犯資以助力，而未參與實施犯罪
    之行為者而言。是以，如未參與實施犯罪構成要件之行為，
    且係出於幫助之直接或間接故意提供助力，即屬幫助犯，而
    非正犯。經查，被告雖非為自己犯罪之意思而基於幫助之不
    確定故意，將本案帳戶之提款卡及密碼等資料交予他人，然
    並無親自參與向附表所示「被害人」施詐、取財或提款等詐
    欺取財及洗錢之構成要件行為。是核被告所為，係犯刑法第
    30條第1項前段、第339條第1項之幫助詐欺取財罪，及刑法
    第30條第1項前段、洗錢防制法第14條第1項、第2條第2款之
    幫助洗錢罪。
二、被告以一提供帳戶之行為同時觸犯幫助詐欺取財罪及幫助一
    般洗錢罪，且幫助不詳詐欺集團成員詐欺附表所示之複數被
    害人，核屬想像競合犯，應依刑法第55條之規定，從重論以
    一幫助洗錢罪。至附表編號2至10所示「被害人」遭詐欺部
    分即檢察官以附表「偵查案號」欄所示案號移送併辦之犯罪
    事實，與檢察官原聲請簡易判決處刑之犯罪事實，有想像競
    合之裁判上一罪關係，基於審判不可分原則，本院自應併予
    審究。又附表編號11所示「被害人」遭詐欺之犯罪事實，雖
    前經臺灣臺北地方檢察署檢察官為不起訴處分確定，然該不
    起訴處分為無效之不起訴處分，前已詳敘，而此部分犯罪事
    實亦與本案有想像競合之裁判上一罪不可分關係，本院自得
    併予審究。
三、按犯前二條之罪，在偵查或審判中自白者，減輕其刑，洗錢
    防制法第16條第2項定有明文。查被告於偵查中坦承犯罪（
    見110年度偵字第31337號卷第34頁），爰依洗錢防制法第16
    條第2項規定減輕其刑。又被告基於幫助之間接故意為本案
    犯行，為幫助犯，爰依刑法第30條第2項之規定，按正犯之
    刑減輕，並依法遞減之。
肆、撤銷改判之理由及量刑審酌
一、原審審理結果，以被告犯罪事證明確，依法論罪科刑，固非
    無見。惟本案另有如附表編號2至11所示之人因受騙而匯款
    至本案帳戶之犯罪事實，為原審所未及審酌。檢察官以上開
    犯罪事實與原聲請簡易處刑部分屬同一案件，為聲請簡易判
    決處刑效力所及，原審因併案不及，以致未及斟酌、審判上
    開犯罪事實，難認允當等語，提起上訴，請求撤銷原判決，
    為有理由。被告上訴否認犯行，核與本院上開認定有間，固
    無理由，然檢察官之上訴既有理由，且原審判決有前述未洽
    之處，即屬無可維持，自應由本院撤銷改判。
二、爰審酌被告將帳戶資料交予他人並容任其使用，遭用以作為
    遂行詐欺與洗錢犯行之工具，造成附表所示「被害人」財產
    損失並擾亂金融交易秩序，所為有所不該。被告於偵查中原
    坦承犯行，上訴後改口否認犯行，惟又時稱「我想想我應該
    有連帶責任」、「多多少少我覺得我有些責任，我覺得我有
    罪吧」（見簡上卷第71頁、第95頁），犯後態度普通。兼衡
    被告自述：國中畢業，現職服務業，月薪約新臺幣4萬元，
    未婚，需撫養媽媽，經濟勉持之智識程度與生活狀況（見簡
    上卷第98頁），暨其犯罪動機、目的、手段及素行（臺灣高
    等法院被告前案紀錄表參照），量處如主文所示之刑，並就
    併科罰金部分諭知易服勞役之折算標準。
伍、不諭知沒收之說明
　　依卷內事證，無證據足認被告有因本案犯行而實際獲取任何
    犯罪所得，自無庸依刑法第38條之1等規定宣告沒收、追徵
    。
據上論斷，應依刑事訴訟法第455條之1第1項、第3項、第369條
第1項前段、第364條、第299條第1項前段，洗錢防制法第14條第
1項、第16條第2項，刑法第11條、第30條第1項前段、第2項、第
339條第1項、第55條、第42條第3項，刑法施行法第1條之1第1項
，判決如主文。
本案經檢察官羅韋淵聲請簡易判決處刑、提起上訴及移送併辦，
檢察官牟芮君移送併辦，檢察官張友寧到庭執行職務
中　　華　　民　　國　　111 　年　　8 　　月　 26 　　日
　　　　　　　　　刑事第五庭　審判長　法　官　李小芬
　　　　　　　　　　　　　　　　　　　法　官  翁毓潔
　　　　　　　　　　　　　　　　　　　法　官  林志洋
以上正本證明與原本無異。
不得上訴。
                                      書記官  黃傳穎
中　　華　　民　　國　　111 　年　　8 　　月　　28　　日
附錄法條：
洗錢防制法第14條
有第二條各款所列洗錢行為者，處7年以下有期徒刑，併科新臺
幣5百萬元以下罰金。
前項之未遂犯罰之。
前二項情形，不得科以超過其特定犯罪所定最重本刑之刑。
中華民國刑法第30條
（幫助犯及其處罰）
幫助他人實行犯罪行為者，為幫助犯。雖他人不知幫助之情者，
亦同。
幫助犯之處罰，得按正犯之刑減輕之。
中華民國刑法第339條
（普通詐欺罪）
意圖為自己或第三人不法之所有，以詐術使人將本人或第三人之
物交付者，處5年以下有期徒刑、拘役或科或併科50萬元以下罰
金。
以前項方法得財產上不法之利益或使第三人得之者，亦同。
前二項之未遂犯罰之。
附表：
編號 被害人 詐欺時間 詐欺方式 匯款時間 詐欺金額 （新臺幣） 偵查案號 證據 1 林政群 (提告) 110年8月初之不詳日、時 在「591租屋網」上刊登不實之租屋訊息及LINE聯絡資訊，經林政群瀏覽後陷於錯誤，而依指示匯款。  110年8月16日21時22分許 25,000元 110年度偵字第31337號聲請簡易判決處刑書 1.告訴人林政群警詢證述【110年度偵字第31337號卷第9頁至第10頁】 2.林政群與詐欺集團成員LINE對話紀錄截圖及匯款截圖相關相片共8張【110年度偵字第31337號卷第18頁至第19頁】 2 袁義 (提告) 110年8月1日某時許 在不詳地點以不詳方式連接網際網路至Facebook網頁，以不詳暱稱之Facebook網頁帳號與袁義攀談，雙方互加入為通訊軟體LINE好友，該詐欺集團成員遂以LINE暱稱「偉豪」之帳號向袁義佯稱得協助其做投資平臺操作以獲利，致袁義陷於錯誤，而依指示匯款。 110年8月18日18時7分許 30,000元 111年度偵字第844號併辦意旨書 1.告訴人袁義警詢證述【111年度偵字第844號卷第11頁至第12頁】 2.袁義與詐欺集團成員LINE對話紀錄截圖相片共26張【111年度偵字第844號卷第15頁至第27頁】 3.中國信託自動櫃員機交易明細表翻拍相片共1張【111年度偵字第844號卷第29頁】 4.手機網路銀行轉帳交易結果通知截圖共1張【111年度偵字第844號卷第30頁】     110年8月18日18時12分許 20,000元   3 李雅庭 (提告)  110年7月27日17時許 在Facebook網頁上張貼不實之投資訊息及LINE聯絡資訊，佯稱得協助其做投資平臺操作以獲利云云，經李雅庭瀏覽後陷於錯誤，而依指示匯款。 110年8月18日18時40分許 33,000元 110年度偵字第34658號、111年度偵字第38號、第7422號併辦意旨書 1.告訴人李雅庭警詢證述【111年度偵字第7422號卷第11頁至第12頁】 2.李雅庭與詐欺集團成員LINE對話紀錄截圖及轉帳截圖相關相片共11張【111年度偵字第7422號卷第47頁至第53頁】 4 田逸凱 (提告)  110年8月15日14時16分許 在「591租屋網」上刊登不實之租屋訊息及LINE聯絡資訊，經田逸凱瀏覽後陷於錯誤，而依指示匯款。 110年8月16日17時22分許 25,000元  1.告訴人田逸凱警詢證述【111年度偵字第38號卷第43頁至第45頁】 2.中國信託自動櫃員機交易明細表翻拍相片共1 　張【111年度偵字第38號卷第63頁】 5 林芳如 (提告)  110年8月15日某時許 在「591租屋網」上刊登不實之租屋訊息及LINE聯絡資訊，經林芳如瀏覽後陷於錯誤，而依指示匯款。 110年8月16日20時18分許 25,000元  1.告訴人林芳如警詢證述【111年度偵字第38號卷第67頁至第68頁】 2.林芳如與詐欺集團成員LINE對話紀錄截圖及轉帳截圖相關相片共21張【111年度偵字第38號卷第83頁至第93頁】 6 顏宏霖 (提告)  110年8月15日某時許 在「591租屋網」上刊登不實之租屋訊息及LINE聯絡資訊，經顏宏霖瀏覽後陷於錯誤，而依指示匯款。 110年8月18日16時許 25,000元  1.告訴人顏宏霖警詢證述【111年度偵字第38號卷第95頁至第96頁】 2.顏宏霖與詐欺集團成員LINE對話紀錄截圖及轉帳截圖相關相片共12張【111年度偵字第38號卷第109頁至第114頁】 7 吳恩穎 (提告)  110年8月17日12時許 在Facebook網頁上刊登虛假之momo網拍訂單處理訊息，並在其中張貼不實之套利交易終端平臺炒作外匯之投資資訊，經吳恩穎瀏覽後陷於錯誤，而依指示匯款。  110年8月18日17時14分許  30,000元  1.告訴人吳恩穎警詢證述【110年度偵字第34658號卷第17頁至第21頁】 2.網路轉帳交易明細截圖共4張【110年度偵字第34658號卷第27頁至第29頁】 3.吳恩穎與詐欺集團成員LINE對話紀錄截圖相片共57張【110年度偵字第34658號卷第31頁至第59頁】     110年8月18日17時15分許 30,000元       110年8月18日17時15分許 30,000元       110年8月18日17時16分許 10,000元   8 葉韋妤(提告) 110年8月11日某時許 在Facebook網頁上張貼不實之徵才及投資訊息，又假借向葉韋妤介紹工作機會之名義轉介LINE暱稱「Jack Chen」之帳號，向葉韋妤佯稱得協助其代操作外匯平臺以獲利，致葉韋妤陷於錯誤，而依指示匯款。 110年8月18日19時59分許 10,000元 111年度偵字第12207號併辦意旨書 1.告訴人葉韋妤警詢證述【111年度偵字第12207號卷第57頁至第58頁】 2.網路轉帳交易明細截圖共1張 【111年度偵字第12207號卷第105頁】 3.葉韋妤與詐欺集團成員LINE對話紀錄截圖相片共104張【111年度偵字第12207號卷第107頁至第135頁】 9 黃嘉汶(提告) 110年8月13日某時許 佯稱為「Jack Chen」之虛擬貨幣專員，邀請黃嘉汶在虛擬貨幣平台QUICK網站上創立會員，經黃嘉汶瀏覽平台上刊登之不實投資資訊後陷於錯誤，而依指示匯款。  110年8月18日19時12分許 5,000元  1.告訴人黃嘉汶警詢證述【111年度偵字第12207號卷第137頁至第142頁】 2.網路轉帳交易明細截圖共1張 【111年度偵字第12207號卷第171頁】 10 胡卉潔（未提告） 110年8月18日18時49分前某時許 在Facebook網頁上張貼不實之投資訊息及LINE聯絡資訊，經胡卉潔瀏覽後陷於錯誤，而依指示匯款。 110年8月18日18時49分許 10,000元 110年度偵字第34658號、111年度偵字第38號、第7422號併辦意旨書 1.被害人胡卉潔警詢證述【111年度偵字第38號卷第115頁至第116頁】 2.網路轉帳交易明細截圖共1張【111年度偵字第38號卷第121頁】 3.胡卉潔與詐欺集團成員LINE對話紀錄截圖相片共20張【111年度偵字第38號卷第133頁至第141頁】 11 郭秋絨 (提告)  110年8月11日9時38分許 佯以郭秋絨之侄兒「郭子瑜」自居，以LINE聯繫郭秋絨，復於110年8月17日某時，表示自己瞞著父母而與朋友合夥投資口罩機、血氧機而有資金周轉需求，致郭秋絨陷於錯誤，而依指示匯款。 110年8月19日14時16分許 150,000元 110年度偵字第32001號不起訴處分書 1.告訴人郭秋絨警詢證述【110年度偵字第32001號卷第17頁至第18頁】 2.郭秋絨與詐欺集團成員LINE對話紀錄截圖相片共11張【110年度偵字第32001卷第73頁至第75頁】